lt-LT: Grindų kilimėlio formatas: Smūgio slopinimo pagalvėlė; Kraštas arba nuolydžio dalis; Sulankstomas kilimėlis; Sujungiama plytelė; Kilimėlis dėlionė; Ritinys; Vienas kilimėlis; Kita
zh-TW: 地墊形式: 緩衝墊; 邊緣或斜坡件; 折疊墊; 拼接地墊; 巧拼地墊; 捲裝地墊; 單片地墊; 其他
ko: 바닥 매트 형태: 드롭 패드; 모서리 또는 경사로 피스; 접이식 매트; 조립식 타일; 퍼즐 매트; 롤; 단일 매트; 기타
th: รูปแบบพรมปูพื้น: แผ่นซับแรงกระแทก; ขอบหรือทางลาด; แผ่นรองพับได้; ไทล์แบบเชื่อมต่อกัน; แผ่นรองแบบจิ๊กซอว์; ม้วน; แผ่นรองเดี่ยว; อื่นๆ
pt-PT: Formato de tapete de chão: Tapete de amortecimento; Peça de borda ou rampa; Tapete dobrável; Mosaico de encaixe; Tapete puzzle; Rolo; Tapete individual; Outro
ro-RO: Formatul covorașului: Pernă de amortizare (drop pad); Piesă pentru margine sau rampă; Covoraș pliabil; Dală interblocabilă; Covoraș tip puzzle; Rolă; Covoraș individual; Altele
sl-SI: Format talne preproge: Blažilna blazina; Robni del ali klančina; Zložljiva podloga; Sestavljiva plošča; Sestavljiva blazina (puzzle); Rola; Enojna podloga; Drugo
nl: Vloermat formaat: Valmat; Rand- of oploopstuk; Vouwmat; Kliktegel; Puzzelmat; Rol; Enkele mat; Overige
pl: Format maty podłogowej: Mata zrzutowa; Element krawędziowy lub najazdowy; Mata składana; Płytka łączona; Mata typu puzzle; Rolka; Pojedyncza mata; Inny
ru: Формат напольного коврика: Амортизационный мат; Краевой элемент или пандус; Складной мат; Модульное покрытие; Коврик-пазл; Рулон; Одинарный мат; Другое
de: Format der Fußmatte: Abwurfmatte; Kanten- oder Rampenstück; Faltmatte; Steckkachel; Puzzlematte; Rolle; Einzelmatte; Sonstiges
hr-HR: Format podne prostirke: Podloga za bacanje; Rubni ili prijelazni element; Sklopiva prostirka; Ploča sa spajanjem (puzzle); Puzzle prostirka; Rola; Pojedinačna prostirka; Ostalo
sk-SK: Formát podlahovej rohože: Dopadová podložka; Okrajový alebo nájazdový diel; Skladacia podložka; Skladacia dlaždica; Puzzle podložka; Rolka; Samostatná podložka; Iné
sv: Golvmatteformat: Fallskyddsmatta; Kant- eller rampdel; Vikbar matta; Pusselplatta; Pusselmatta; Rulle; Enkel matta; Övrigt
ja: フロアマット形式: ドロップパッド; エッジまたはスロープピース; 折りたたみマット; インターロッキングタイル; パズルマット; ロール; シングルマット; その他
it: Formato tappetino da pavimento: Cuscino anticaduta; Pezzo per bordo o rampa; Tappetino pieghevole; Piastrella a incastro; Tappetino a puzzle; Rotolo; Tappetino singolo; Altro
bg-BG: Формат на подовата постелка: Подложка за пускане; Краен или преходен елемент; Сгъваема постелка; Свързваща се плоча; Пъзел постелка; Ролка; Единична постелка; Друго
cs: Formát podlahové rohože: Dopadová podložka; Okrajový díl nebo rampa; Skládací podložka; Zámková dlaždice; Puzzle podložka; Role; Samostatná podložka; Ostatní
el: Μορφή για πατάκι δαπέδου: Μαξιλάρι ρίψεων βαρών; Κομμάτι άκρου ή ράμπας; Αναδιπλούμενο στρώμα; Πλακίδιο που κουμπώνει; Στρώμα παζλ; Ρολό; Μονό στρώμα; Άλλο
es: Formato de alfombrilla: Almohadilla de caída; Pieza de borde o rampa; Alfombrilla plegable; Baldosa encajable; Alfombrilla tipo rompecabezas; Rollo; Alfombrilla individual; Otro
tr: Zemin matı biçimi: Düşme minderi; Kenar veya rampa parçası; Katlanabilir minder; Kilitli karo; Yapboz mat; Rulo; Tekli mat; Diğer
hu: Padlószőnyeg formátuma: Ejtőmatrac; Perem- vagy rámpaelem; Összehajtható szőnyeg; Egymásba illeszthető csempe; Puzzle szőnyeg; Tekercs; Különálló szőnyeg; Egyéb
zh-CN: 地垫形式: 缓冲垫; 边缘垫或斜坡垫; 折叠垫; 互锁地垫; 拼图垫; 卷垫; 单片垫; 其他
fr: Format du tapis de sol: Tapis de chute; Bordure ou rampe; Tapis pliable; Dalle emboîtable; Tapis puzzle; Rouleau; Tapis simple; Autre
fi: Maton muoto: Pudotusalusta; Reuna- tai ramppikappale; Taitettava matto; Lukkiutuva laatta; Palapelimatto; Rulla; Yksittäinen matto; Muu
en: Floor mat format: Drop pad; Edge or ramp piece; Folding mat; Interlocking tile; Puzzle mat; Roll; Single mat; Other
da: Gulvmåttens form: Drop pad; Kant- eller rampestykke; Foldemåtte; Sammenkoblelig flise; Puslemåtte; Rulle; Enkeltmåtte; Andet
vi: Định dạng thảm trải sàn: Tấm đệm rơi; Tấm viền hoặc mép vát; Thảm gập; Gạch lắp ghép; Thảm xốp ghép hình; Cuộn; Thảm đơn; Khác
nb: Gulvmatteformat: Fallmatte; Kant- eller rampedel; Foldematte; Sammenkoblende fliser; Puslematte; Rull; Enkeltmatte; Annet
pt-BR: Formato do tapete: Drop pad; Peça de borda ou rampa; Tapete dobrável; Peça de encaixar; Tapete de quebra-cabeça; Rolo; Tapete único; Outro